---
title: "UTS Regression Models"
date: "`r Sys.Date()`"
author: Wahyu Dwy Permana-Institut Teknologi Statistika dan Bisnis Muhammadiyah
output:
  rmdformats::downcute:
    self_contained: true
    thumbnails: true
    lightbox: true
    gallery: false
    highlight: tango
bibliography: references.bib
---

```{=html}
<style>
body{
text-align: justify}
</style>
```
```{r setup, include=FALSE}
knitr::opts_chunk$set(echo = TRUE)
```


# SOAL1
#Membaca Data
```{r}
# Load library
suppressWarnings(library(tidyverse))
suppressWarnings(library(ggcorrplot))
library(ggcorrplot)
library(RColorBrewer)

# Baca data
data <- read.csv("HeatingOil.csv")

# Tampilkan struktur
str(data)

```


## Langkah 1: Correlation Matrix
```{r}
df_corr <- data %>%
  select(Heating_Oil, Insulation, Temperature, Num_Occupants, Avg_Age, Home_Size)
corr_matrix <- cor(df_corr)
ggcorrplot(corr_matrix,
           hc.order = TRUE,
           type = "lower",
           lab = TRUE,
           lab_size = 3,
           colors = c("red", "white", "blue"),
           title = "Correlation Matrix",
           ggtheme = theme_minimal())

```

### Dari hasil correlation matrix, terlihat bahwa:

- Temperature memiliki korelasi negatif yang kuat dengan Heating_Oil. Artinya, semakin dingin suhu di luar rumah, semakin banyak minyak pemanas yang digunakan.

- Insulation juga berkorelasi negatif dengan Heating_Oil. Rumah dengan insulasi yang lebih baik cenderung mengurangi kebutuhan minyak pemanas.

- Home_Size menunjukkan korelasi positif dengan Heating_Oil, yang berarti rumah yang lebih besar cenderung membutuhkan lebih banyak minyak.

- Num_Occupants dan Avg_Age memiliki korelasi lemah dengan Heating_Oil, yang menunjukkan bahwa jumlah dan usia penghuni tidak terlalu memengaruhi konsumsi minyak secara langsung.

## Langkah 2: Interpretasi Correlation Matrix
Hasil Correlation Matrix menunjukkan hubungan antara variabel-variabel yang memengaruhi jumlah konsumsi Heating_Oil. Fokus utamanya adalah mencari variabel mana yang paling berpengaruh terhadap banyaknya minyak pemanas yang digunakan oleh penghuni rumah.


### Heating_Oil:
1. Temperature (Suhu Lingkungan)
Korelasi negatif yang kuat
Artinya: Semakin rendah suhu udara di luar rumah, semakin banyak minyak pemanas yang digunakan.
Penjelasan: Saat cuaca dingin, rumah butuh lebih banyak pemanasan. Jadi, wajar jika konsumsi Heating_Oil naik ketika suhu rendah.

 2. Insulation (Kualitas Peredam Panas Rumah)
Korelasi negatif sedang
Artinya: Rumah dengan insulasi yang lebih baik cenderung membutuhkan lebih sedikit minyak pemanas.
Penjelasan: Insulasi yang bagus bisa menjaga suhu hangat di dalam rumah, jadi tidak perlu sering menyalakan pemanas.

3. Home_Size (Ukuran Rumah)
Korelasi positif sedang
Artinya: Rumah yang lebih besar cenderung menggunakan lebih banyak minyak pemanas.
Penjelasan: Rumah yang besar butuh lebih banyak energi untuk memanaskan seluruh ruangan.

4. Num_Occupants (Jumlah Penghuni Rumah)
Korelasi sangat lemah
Artinya: Jumlah orang di rumah tidak terlalu berpengaruh terhadap konsumsi Heating_Oil.

5. Avg_Age (Usia Rata-rata Penghuni)
Korelasi hampir nol (tidak signifikan)
Artinya: Usia penghuni tidak menunjukkan hubungan yang jelas dengan jumlah minyak pemanas yang digunakan.

### Kesimpulan
Dari correlation matrix, dapat disimpulkan bahwa faktor-faktor yang paling berpengaruh terhadap konsumsi Heating_Oil adalah suhu lingkungan, kualitas insulasi rumah, dan ukuran rumah. Semakin dingin udaranya, semakin buruk insulasinya, dan semakin besar rumahnya — maka konsumsi minyak pemanas cenderung meningkat.

## Langkah 3: Scatter Plot 1
```{r}

ggplot(data, aes(x = Heating_Oil, y = Avg_Age, color = Heating_Oil)) +
  geom_point(size = 3, alpha = 0.8) +
  scale_color_gradient(low = "blue", high = "red") +
  labs(
    title = "Scatter Plot: Heating Oil vs. Avg Age",
    x = "Jumlah Konsumsi Minyak Pemanas (Heating_Oil)",
    y = "Usia Rata-rata Penghuni Rumah (Avg_Age)",
    color = "Heating Oil"
  ) +
  theme_minimal()


```

Berdasarkan scatter plot:

- Titik-titik menyebar tanpa pola yang jelas, baik secara linier maupun melengkung.
Tidak terlihat hubungan antara konsumsi Heating_Oil dan Avg_Age.
Warna titik (dari biru ke merah) juga tidak membentuk pola yang berulang terhadap sumbu usia.

Kesimpulan: 

- Tidak ada hubungan yang signifikan antara usia rata-rata penghuni rumah dan jumlah konsumsi minyak pemanas. Artinya, usia penghuni bukanlah faktor utama yang memengaruhi kebutuhan Heating_Oil.

## Langkah 4: Scatter Plot 2

```{r}
# Membuat plot sebar antara suhu dan insulasi
ggplot(data, aes(x = Temperature, y = Insulation, color = Heating_Oil)) +
  geom_point(size = 3) +  # Menampilkan titik-titik
  scale_color_gradient(low = "blue", high = "red") +  # Warna berdasarkan konsumsi minyak
  labs(
    title = "Scatter Plot: Temperature vs Insulation",
    x = "Rata-rata Suhu Udara (Temperature)",
    y = "Skor Insulasi Rumah (Insulation)",
    color = "Minyak Pemanas"
  ) +
  theme_minimal()


```

Interpretasi :

- Dari plot di atas, tampak bahwa penyebaran nilai Temperature dan Insulation tidak menunjukkan hubungan yang jelas atau pola linier. Titik-titik tersebar merata, menunjukkan bahwa rumah dengan berbagai tingkat insulasi bisa berada di suhu berapa pun. Warna (menunjukkan Heating_Oil) juga menyebar tanpa pola tertentu.

Kesimpulan:

- Tidak ada hubungan yang signifikan antara suhu lingkungan dan kualitas insulasi rumah.
Rumah dengan insulasi rendah atau tinggi bisa ditemukan di lokasi bersuhu rendah maupun tinggi.


## Langkah 5 – Rekomendasi untuk Sarah
Berdasarkan hasil analisis korelasi dan visualisasi data, berikut beberapa rekomendasi yang logis dan relevan untuk strategi pemasaran produk Heating_Oil:

1. Fokus pada Wilayah Bersuhu Dingin
Temuan: Korelasi negatif kuat antara Temperature dan Heating_Oil menunjukkan bahwa semakin dingin suhu di suatu daerah, semakin tinggi konsumsi minyak pemanas.
Rekomendasi: Sarah dapat menargetkan promosi ke wilayah yang memiliki suhu rata-rata lebih rendah, terutama menjelang musim dingin.

2. Segmentasi Berdasarkan Ukuran Rumah
Temuan: Terdapat korelasi positif antara Home_Size dan Heating_Oil.
Rekomendasi: Tawarkan paket hemat untuk rumah besar, karena mereka cenderung membutuhkan lebih banyak Heating_Oil. Ini bisa dilakukan dengan diskon volume besar atau langganan bulanan.

3. Edukasi Pelanggan dengan Insulasi Rendah
Temuan: Rumah dengan insulasi rendah cenderung menggunakan lebih banyak Heating_Oil.
Rekomendasi: Sarah bisa memberikan edukasi atau program bundling—misalnya diskon Heating_Oil + rekomendasi jasa perbaikan insulasi. Ini juga menunjukkan kepedulian perusahaan terhadap efisiensi energi pelanggan.

4. Minimalkan Target Berdasarkan Usia Penghuni
Temuan: Tidak ada hubungan signifikan antara Avg_Age penghuni dengan konsumsi Heating_Oil.
Rekomendasi: Hindari mengandalkan usia sebagai dasar segmentasi. Fokuslah pada faktor lingkungan dan fisik rumah.

5. Waktu Kampanye yang Tepat
Rekomendasi: Luncurkan kampanye promosi menjelang musim dingin ketika permintaan akan naik secara alami, dan manfaatkan data suhu historis untuk menentukan waktu terbaik beriklan.

Kesimpulan :

- Sarah sebaiknya fokus pada rumah-rumah besar di wilayah bersuhu dingin, terutama yang memiliki insulasi rendah. Pendekatan personal dan edukatif juga dapat meningkatkan loyalitas pelanggan dan efektivitas pemasaran.


# SOAL 2

## Sarah

```{r}
# proses_sarah.R

# 1. Baca data rahasia
data_sarah <- read.csv("HeatingOil.csv")

# 2. Bangun model regresi
model <- lm(Heating_Oil ~ ., data = data_sarah)

# 3. Lihat ringkasan model (opsional untuk keperluan Sarah)
summary(model)

# 4. Simpan model ke file .rds
saveRDS(model, file = "model_heating_oil.rds")

cat("Model telah disimpan sebagai 'model_heating_oil.rds'\n")

```



 
 



## Marketer
```{r}
# proses_marketer.R

# 1. Baca model yang sudah dibuat oleh Sarah
model_loaded <- readRDS("model_heating_oil.rds")

# 2. Baca data calon pelanggan baru
data_marketing <- read.csv("HeatingOil-Marketing.csv")
head(data_marketing)

# 3. Prediksi kebutuhan minyak
prediksi <- predict(model_loaded, newdata = data_marketing)

# 4. Tambahkan hasil prediksi ke data
data_marketing$Prediksi_Heating_Oil <- prediksi

# 5. Simpan hasil prediksi
write.csv(data_marketing, "Prediksi_Kebutuhan_HeatingOil.csv", row.names = FALSE)

cat("Prediksi telah disimpan ke 'Prediksi_Kebutuhan_HeatingOil.csv'\n")


```



## Visualisasi Prediksi
```{r}
# Pastikan ggplot2 sudah tersedia
if (!require(ggplot2)) install.packages("ggplot2", dependencies = TRUE)
library(ggplot2)

# Buat scatter plot prediksi vs index pelanggan
ggplot(data_marketing, aes(x = 1:nrow(data_marketing), y = Prediksi_Heating_Oil)) +
  geom_point(color = "steelblue", size = 2) +
  labs(
    title = "Prediksi Kebutuhan Minyak Pemanas per Pelanggan",
    x = "Index Pelanggan",
    y = "Prediksi Heating Oil (gallons)"
  ) +
  theme_minimal()
```



